【裁判字號】    97,訴,480
【裁判日期】    970619
【裁判案由】    違反槍砲彈藥刀械管制條例
【裁判全文】
臺灣基隆地方法院刑事判決               97年度訴字第480號
公  訴  人  臺灣基隆地方法院檢察署檢察官
被      告  丙○○○
指定辯護人  本院公設辯護人  乙○○
上列被告因違反槍砲彈藥刀械管制條例案件，經檢察官提起公訴
（97年度偵字第565號），本院判決如下：
    主  文
丙○○○未經許可，持有可發射子彈具有殺傷力之槍枝，處有期
徒刑貳年，併科罰金新臺幣伍萬元，罰金如易服勞役，以新臺幣
壹仟元折算壹日。緩刑伍年。
扣案之改造手槍壹支（槍枝管制編號0000000000號）沒收。
    事  實
一、丙○○○明知可發射子彈具有殺傷力之改造手槍屬槍砲彈藥
    刀械管制條例第4條第1項第1款所列管之槍砲，非經中央主
    管機關許可，不得持有，竟於民國96年2月間某日，在臺北
    市○○區○○街夜市某不詳商店內，以新臺幣（下同）8000
    元之價格，購買可發射適用具有殺傷力子彈之仿SIG SAUER
    廠P220型半自動改造手槍1支（槍枝管制編號0000000000號
    ）後，隨即未經許可而持有，平日將該槍放置於基隆市安樂
    區○○○街330巷6號7樓住處或車牌號碼0917─PG號自小客
    車內。嗣為警於97年1月28日持本院核發之搜索票，至其上
    開住處及自小客車內搜索時，在該自小客車後座發現上開改
    造手槍1支、槍管1支、挫刀4把等物。
二、案經基隆市警察局第四分局報請臺灣基隆地方法院檢察署檢
    察官偵查起訴。
    理  由
壹、程序方面：
    檢察官所提出用以證明被告犯罪之各項證據，被告及辯護人
    ，均不爭執其證據能力，本院審酌該等言詞供述及書面做成
    時之狀況，並無不宜作為證據之情事，依刑事訴訟法第159
    條之5第2項，得作為證據。
貳、實體方面：
一、上揭事實，業據被告丙○○○於警詢、偵查及本院審理時均
    坦承不諱，並有扣案之改造手槍1支足資佐證，及被告為警
    查獲時所拍攝之相片7張在卷可按。且扣案之改造手槍經送
    內政部警政署刑事警察局鑑定結果，認為：「送鑑手槍1枝
    （槍枝管制編號0000000000號）認係仿SIG SAUER廠P220型
    半自動手槍製造之槍枝，車通金屬槍管內阻鐵而成，經檢視
    ，槍管內雖殘餘部分阻鐵，惟不影響適用彈丸之發射功能，
    可供擊發適用子彈使用，認具殺傷力，此有內政部警政署刑
    事警察局97年3月4日刑鑑字第0970019203號槍彈鑑定書乙份
    在卷可稽（見偵查卷第40頁），足見被告之自白與事實相符
    ，可以採信。本案事證明確，被告犯行堪以認定。
二、核被告所為，係犯槍砲彈藥刀械管制條例第8條第4項之持有
    其他可發射子彈具有殺傷力之改造手槍罪。被告基於好奇始
    向店家購買扣案之改造手槍，並無持該槍枝從事其他犯罪行
    為，所犯之情節尚屬輕微，本院認確有法重情輕之感，爰依
    刑法第59條之規定酌減其刑。爰審酌被告持有改造手槍對社
    會治安所生之危害非輕，惟其犯後態度尚稱良好等一切情狀
    ，量處如主文所示之刑，並就罰金刑部分諭知易服勞役之折
    算標準。末查，被告前未曾因故意犯罪受有期徒刑以上刑之
    宣告，有臺灣高等法院被告前案紀錄表附卷可按，其因一時
    失慮致罹刑典，犯後對於其行為已深表悔意，足徵其確有改
    過遷善之真意，且其現有正當之工作，此有在職服務證明書
    1紙附卷可佐，堪認被告經此偵審程序之教訓後，應能知所
    警惕，而無再犯之虞，本院認對被告所處之刑以暫不執行為
    適當，爰併予宣告緩刑5年。
三、扣案具有殺傷力之改造手槍1支係屬非經許可不得持有之違
    禁物，不問屬於犯人與否，均應依刑法第38條第1項第1款之
    規定宣告沒收之。另本件尚無證據證明扣案之槍管1支與挫
    刀4把等物與被告非法持改造槍枝有所關連，故雖為被告所
    有之物，然因非屬供其持有槍枝所用之物，爰均不另宣告沒
    收，併此說明。
據上論斷，應依刑事訴訟法第299條第1項前段，槍砲彈藥刀械管
制條例第8條第4項，刑法第11條前段、第59條、第42條第3項、
第74條第1項第1款、第38條第1項第1款，判決如主文。
本案經檢察官甲○○到庭執行職務。
中    華    民    國    97    年    6     月    19    日
                  刑事第三庭  審判長法    官  鄭景文
                                    法    官  林淑鳳
                                    法    官  鄭培麗
以上正本證明與原本無異。
對於本件判決如有不服，應於收受送達後10日內，向本院提出上
訴書狀，上訴於臺灣高等法院，並按他造當事人之人數附具繕本
。
中    華    民    國    97    年    6    月    19     日
                                    書 記 官  王佩珠
附錄論罪法條
槍砲彈藥刀械管制條例第8條第4項
未經許可，持有、寄藏或意圖販賣而陳列第1項所列槍枝者，處3
年以上10年以下有期徒刑，併科新臺幣700萬元以下罰金。


司法院資訊處製作；財團法人民間司法改革基金會備份。
